【裁判字號】    97,訴,534
【裁判日期】    970619
【裁判案由】    違反毒品危害防制條例
【裁判全文】
臺灣屏東地方法院刑事判決               97年度訴字第534號
公  訴  人  臺灣屏東地方法院檢察署檢察官
被      告  甲○○
上列被告因違反毒品危害防制條例案件，經檢察官提起公訴（97
年度毒偵字第509 號），嗣因被告就被訴犯罪事實為有罪之陳述
，並聽取當事人之意見後，本院裁定改由受命法官獨任進行簡式
審判程序並判決如下：
    主      文
甲○○施用第一級毒品，累犯，處有期徒刑拾月。扣案之海洛因
壹包（淨重零點柒壹公克），沒收銷燬之；扣案之空夾鏈袋伍個
，應予沒收。又施用第二級毒品，累犯，處有期徒刑伍月，扣案
之甲基安非他命壹包（驗後淨重壹點陸伍伍公克），沒收銷燬之
；扣案之空夾鏈袋伍個，應予沒收。應執行有期徒刑壹年貳月，
扣案之海洛因壹包（淨重零點柒壹公克）、甲基安非他命壹包（
驗後淨重壹點陸伍伍公克），均沒收銷燬之；扣案之空夾鏈袋伍
個，應予沒收。
    事實及理由
一、甲○○前因施用毒品案件，經法院裁定送觀察、勒戒後，認
    有繼續施用之傾向，再經裁定送強制戒治後，因戒治期滿成
    效合格，經台灣屏東地方法院檢察署於民國88年11月18日以
    88年度戒毒偵字第12 3號為不起訴處分確定。再因施用毒品
    案件，經該署檢察官以92年度毒偵字第1355號起訴並聲請強
    制戒治，強制戒治部分於93年1 月9 日因法律修正停止戒治
    釋放出所；刑責部分經本院於92年12月15日以92年度易字第
    663 號判決判處有期徒刑1 年確定，於94年11月1 日縮短刑
    期執行完畢。復因施用毒品案件，經本院於96年3 月12日以
    95年度訴字第916 號判決判處應執行有期徒刑1 年10月確定
    ，嗣經減刑而應執行有期徒刑11月，甫於96年12月12日縮刑
    期滿執行完畢。詎猶不思悔改，復基於施用第一、二級毒品
    之犯意，於97年3 月12日22時許，在屏東縣恆春鎮○○里○
    ○路17號住家內，先以將海洛因捲入香菸內點火後吸食煙氣
    之方式，施用第一級毒品海洛因1 次，旋再以將甲基安非他
    命置於玻璃球內燒烤後吸食燃燒後煙氣之方式，施用第二級
    毒品甲基安非他命1 次。嗣於97年3 月13日7 時30分許，在
    屏東縣恆春鎮○○路與屏155 線路口，為警盤查查獲，並在
    甲○○所乘坐之車牌號碼4217-PA 號自小客車內，扣得甲○
    ○所有海洛因1 包（淨重0.71公克）、甲基安非他命1 包（
    驗後淨重1.655 公克）及空夾鏈袋5 個。員警經其同意採集
    其尿液送驗，結果呈海洛因及甲基安非他命陽性反應。案經
    屏東縣政府警察局恆春分局報告台灣屏東方法院檢察署檢察
    官偵查起訴。
二、上開犯罪事實，業據被告於本院審理時坦承不諱，又被告為
    警查獲時所採集之尿液，經送驗後確呈嗎啡及甲基安非他命
    陽性反應，有卷存尿液編號對照表、正修科技大學超微量研
    究科技中心檢驗報告可證。又扣案之海洛因1 包（淨重0.71
    公克）及甲基安非他命1 包（驗後淨重1.655 公克），經送
    驗結果，確含有海洛因及甲基安非他命成分，有法務部調查
    局濫用藥物實驗室鑑定書及高雄醫學大學附設中和紀念醫院
    檢驗報告在卷可稽，此外，並有扣案之空夾鍊袋5 個以資佐
    證。又被告有上開戒毒處分，亦有臺灣高等法院被告前案紀
    錄表1 紙可參，故本件事證明確，被告犯行應可認定。
三、論罪科刑：
  (一)查海洛因、甲基安非他命，屬毒品危害防制條例第2 條第2
    項第1 、2 款所規定之第一級、第二級毒品，核被告所為，
    係犯毒品危害防制條例第10條第1 項、第2 項之施用第一級
    、第二級毒品罪。被告所犯上開兩罪，犯意各別，行為互異
    ，應予分論併罰。
  (二)吸收犯：被告因施用第一級毒品海洛因、第二級甲基安非他
    命而持有海洛因、甲基安非他命，並進而施用，其持有之低
    度行為均為施用之高度行為吸收，均不另論罪。
  (三)累犯：被告有如前所述之有期徒刑之執行前科，由台灣高等
    法院被告前案紀錄表在卷可稽，期於上開有期徒刑執行完畢
    後5 年內，故意再犯本件兩罪，均為累犯，均應加重其刑。
  (四)科刑：本院審酌被告已經觀察勒戒、強制戒治，及因施用毒
    品，經法院判處有期徒刑執行完畢，竟未戒除毒癮，再為本
    案犯行，足見其不思悔改，自制力亦顯不佳，惟考量被告坦
    承犯行，犯後態度良好，而其施用毒品行為於本質上係屬自
    我戕害行為，並未對社會造成直接而過鉅之損害，反社會性
    之程度應屬較低等一切情狀，分別量處如主文所示之刑，並
    定其應執行之刑。
  (五)沒收：扣案之海洛因1 包（淨重0.71 公 克）及甲基安非他
    命1 包（驗後淨重1.655 公克），因其包裝袋與毒品均無法
    分離，應均視為毒品之一部分，應均予沒收銷燬。另扣案之
    空夾鍊袋5 個，為被告所有且預備供分裝毒品所用之物，業
    據被告陳明在卷，應予沒收。
四、據上論斷，應依刑事訴訟法第273 條之1 第1 項、第299 條
    第1 項前段，毒品危害防制條例第10條第1 項、第2 項、第
    18條第1 項，刑法第11條前段、第47條第1 項、第38條第1
    項第2 款、第51條第5 款，判決如主文。
中    華    民    國    97    年    6     月    19    日
                  刑事第四庭    法  官  王炳人
以上正本證明與原本無異。
如不服本判決應於收受本判決送達後十日內向本院提出上訴書狀，
其未敘述上訴理由者，並得於提起上訴後十日內向本院補提理由
書狀（均須按他造當事人之人數附繕本）「切勿逕送上級法院」
中    華    民    國    97    年    6     月    20    日
                                書記官  潘豐益
附錄本判決論罪科刑法條全文
毒品危害防制條例第10條第1、2項
施用第一級毒品者，處 6 月以上 5 年以下有期徒刑。
施用第二級毒品者，處 3 年以下有期徒刑。


司法院資訊處製作；財團法人民間司法改革基金會備份。
